【裁判字號】    90,台非,92
【裁判日期】    900322
【裁判案由】    違反毒品危害防制條例
【裁判全文】
最高法院刑事判決                                    九十年度台非字第九二號
    上訴人  最高法院檢察署檢察總長
    被  告  甲○○
右上訴人因被告違反毒品危害防制條例案件，對於台灣高雄地方法院中華民國八十八
年十二月二十一日第一審確定判決（八十八年度易字第四七○六號，起訴案號：台灣
高雄地方法院檢察署八十八年度偵字第一○四四○號），認為違法，提起非常上訴，
本院判決如左：
    主  文
上訴駁回。
    理  由
非常上訴理由稱：「按除刑事訴訟法有特別規定外，已受請求之事項未予判決，或未
受請求之事項予以判決者，其判決當然為違背法令，刑事訴訟法第三百七十九條第十
二款有明文規定。又裁判上一罪之案件，例如連續犯、牽連犯、結合犯及其他應以一
罪論處之案件，其一部分經起訴者，法院應就全部加以審判。本件原判決以被告甲○
○於（民國，下同）八十八年三月十一日，在不詳地點之車輛內，以將二級毒品安非
他命置於鋁箔紙上燒烤方式施用第二級毒品安非他命一次，論處被告有期徒刑月。
惟檢察官就上開事實起訴移送審判之同時，亦就被告於同年五月十日意圖施用而持有
毒品安非他命一包毛重零點柒貳公克之事實，連同該扣案之該安非他命移送併案審判
（移送書附原審卷宗第一頁）。此項因意圖施用而持有安非他命之行為，應為其施用
安非他命之行為所吸收，屬裁判上一罪之案件；原判決就其持有安非他命之行為置而
不論，而僅對該持有之安非他命一包諭知沒收，即有已受請求之事項未予判決之違法
。又該扣案之安非他命係於八十八年五月十日被告進入台灣高雄看守所勒戒時，被查
獲，有移送併案之台灣高雄地方法院檢察署八十八年度偵字第一二八五○號偵查卷宗
可稽；原判決於事實欄認定該安非他命係其於八十八年三月間施用安非他命時，在其
住處被查獲而扣押；亦有認定事實與所用之證據不相適合之理由矛盾。爰依刑事訴訟
法第四百四十一條、第四百四十三條提起非常上訴，以資糾正。」等語。
本院按刑事訴訟法第三百七十九條第十二款所謂已受請求之事項未予判決，係指其已
受請求之事項，本屬原審判決內應行裁判之一部分，而原審並未予以裁判者而言。苟
原審判決已予裁判，僅判決理由記載不完備者，本屬刑事訴訟法第三百七十九條第十
四款所稱之判決不載理由，僅為訴訟程序違背法令，而非判決違法，然倘此判決理由
不備之訴訟程序違背法令，對判決本旨不生任何影響者，仍應受同法第三百八十條之
限制，既不得據以提起第三審上訴，自亦不屬於同法第四百四十一條所稱審判違背法
令及第四百四十七條第一項第二款所規定訴訟程序違背法令之範圍，不得據以提起非
常上訴。本件檢察官以被告甲○○於八十八年三月十二日下午五時三十分許起回溯二
十四小時內之某時，在不詳地點，施用第二級毒品安非他命，為警同日下午五時三十
分許，在高雄縣林園鄉王公村頂瑤溝一一九巷四十二之四號其住處查獲等情，起訴被
告涉犯毒品危害防制條例第十條第二項之施用第二級毒品罪，檢察官於起訴移送審判
之同時，就被告於同年五月十日進入台灣高雄看守所勒戒時，意圖施用而持有毒品安
非他命一包毛重零點柒貳公克之事實，連同該扣案之安非他命移送併案審判。原判決
事實欄固僅簡略記載被告「於八十八年三月十二日下午五時三十分許，在高雄縣林園
鄉王公村頂瑤溝一一九巷四十二之四號住處為警查獲，並扣得第二級毒品安非他命一
包（驗前毛重○‧七二公克、驗後毛重○‧六七公克）」，理由內固未說明上開扣案
之安非他命係被告於八十八年五月十日進入台灣高雄看守所勒戒時被查獲，而稍欠完
備。惟原判決事實欄既已載明扣得被告持有之上開安非他命，理由內並已說明被告之
犯罪事實（包括吸用及持有安非他命事實），業據被告坦承不諱，並有上開安非他命
扣案可資佐證，其持有安非他命，進而施用，持有之低度行為應為施用之高度行為所
吸收，不另論罪等語。而原判決主文又諭知沒收上開安非他命，此有原確定判決可考
。則被告意圖施用而持有上開安非他命部分，顯已為原審所判決，縱原判決理由未詳
予說明上開扣押之安非他命所查獲之時、地，惟此乃單純訴訟程序上之疏漏，對判決
本旨不生影響，尚難謂原判決有已受請求之事項未予判決之違法。又原判決事實欄固
僅簡略記載「……並扣得第二級毒品安非他命一包（驗前毛重○‧七二公克、驗後毛
重○‧六七公克）」，然原判決並非指上開安非他命係被告於八十八年三月間施用安
非他命時，在其住處被查獲而扣押，原判決亦無認定事實與所採用之證據不相適合之
違法。非常上訴意旨指原判決有已受請求之事項未予判決及有認定事實與採證不相適
合之違法，尚有誤解。本件非常上訴，難認為有理由，應予駁回。
據上論結，應依刑事訴訟法第四百四十六條，判決如主文。
中      華      民      國     九十     年      三      月    二十二    日
                              最高法院刑事第十庭
                                  審判長法官  莊  登  照
                                        法官  洪  明  輝
                                        法官  蔡  清  遊
                                        法官  黃  一  鑫
                                        法官  林  秀  夫
      右正本證明與原本無異
                                              書  記  官
中      華      民      國     九十     年      三      月    二十八    日


司法院資訊處製作；財團法人民間司法改革基金會備份。
